

# STEEVE SANCHEZ

DIRECTEUR TECHNIQUE

# CONTACT / INFOS DIVERSES

5 IMPASSE DU DRAGON
91250 ST-GERMAIN-LES-CORBEIL
06.03.31.26.16
SANCHEZ.STEEVE@GMAIL.COM
MARIE, 2 ENFANTS
PERMIS A, B
ANGLAIS TECHNIQUE

# COMPETENCES

- MANAGEMENT, FORMATION
- CONCEPTION, ANALYSE
- WINDOWS, LINUX
- TCP/IP, SIP, SSH, SFTP, SSL, VPN
- PHP, JAVASCRIPT, C#, HTML, CSS
- WEB SERVICE SOAP REST
- C.T.I VOCALCOM VOXCO
- SQL, MYSQL
- VOIP DIALOGIC BREKEKE
- RIGUEUR ESPRIT D'EQUIPE

# **PROFIL**

Fort d'une expérience de 16 années dans le secteur des centres d'appels, j'ai développé des compétences dans de nombreux domaines informatiques.

Développements, base de données, systèmes, réseaux, CRM, CTI, sont les sujets qui animent mon quotidien.

Depuis plusieurs années, le management des équipes techniques est pour moi l'opportunité de transmettre ces connaissances.

#### **EXPERIENCES**

#### CHIEF TECHNICAL OFFICER

MARQUETIS CALL | NOV 2011 - NOV 2019

- Management de l'équipe informatique de la filiale centre d'appels du groupe de communication MARQUETIS & CO.
- En charge de l'administration, de la maintenance, des développements et évolutions techniques autours des solutions utilisées sur le centre d'appels. VOCALCOM - VOXCO
- Responsable des interconnexions avec les C.R.M des différents Clients et Fournisseurs.
- Responsable des échanges techniques avec les Clients et Fournisseurs.
- D.P.O de la filiale CALL et référent technique sur la mise en conformité du R.G.P.D au sein du groupe.

# TECHNICIEN SUPPORT / FORMATEUR / CHEF DE PROJET VOCALCOM | OCT 2008 - NOV 2011

- Support Technique des solutions éditées par VOCALCOM.
- Formateur sur les solutions de C.T.I HERMES PRO -HERMES.NET. En charge de la gestion du planning des formations.
- Gestion de projets et développements spécifiques Travail collaboratif avec Groupama, Crédit Agricol Nord Est, etc ...
- Audit et intégration des solutions chez divers clients MeilleurTaux.com, DataBase Factory, Outremer Telecom, Selecta, Edf Gdf, Carglass, etc....

### **CORRESPONDANT INFORMATIQUE**

SAFIG STREAMWAY | OCT 2002 - OCT 2008

- Chargé de la maintenance réseau du parc informatique, téléphonique et du suivi des bases d'exploitation.
- Maintenance Hardware / Software.
- Correspondant informatique local Melun (77)).
- Mise en place de Centres d'appels (Téléshopping, Française des Jeux, Télé 2)

# DIPLOMES / FORMATIONS

**DIPLOME NIVEAU 6 D.A. PHP - SYMFONY** 

OPENCLASSROOMS | 2020-2021

FORMATION FRAMEWORK PHP SYMFONY

**DAWAN | 2015** 

CERTIFICATION EXTREME NETWORK ASSOCIATE

E.N.A | 2010

CERTIFICATION MICROSOFT (CURSUS MCSA)

MS70-270, MS70-290, MS70-291, MS70-299 | 2007

B.T.S INFORMATIQUE DE GESTION - OPTION RESEAU

U.T.E.C EMERAINVILLE | 2002 - 2004